

КРАСНОВА ЮЛИЯ

Frontend-developer

Москва, м. Коломенская

возраст: 30 лет

КОНТАКТЫ

+7 931 582-82-52

Ul1ya2008@yandex.ru

@Uliyyyaaa

https://github.com/JuliaKrasnova200

Занятость:

Полная занятость, удалённая работа Переезд возможен Возможны командировки

языки

Английский

В2 - Выше среднего

НАВЫКИ

- JavaScript
- React, Redux, Webpack, StyledComponents, JWT
- HTML, CSS, БЭМ Nested
- NodeJS, MongoDB, Express, NodeJS, API, Nginx, Postman

ОПЫТ РАБОТЫ

Фриланс 07.2023 — н.в.

Frontend-developer

Подкрепляю теорию практикой. Ежедневно мастерю пет-проекты, иногда помогаю опытным разработчикам с фриланс-проектами. Большинство своих работ представила на сайте-визитке.

Ссылка: https://portfolio-4d232.web.app/

Яндекс Практикум

08.2022 - 07.2023

Frontend-developer

Училась в Яндекс Практикуме в сопровождении опытных наставников, регулярно проходила ревью. Поработала над 4 учебными проектами и дипломом.

Верстка

Проект "Научиться учиться"

Функционал: типовой одностраничный сайт. Работа с анимациями, шрифтами и фреймами.

Технологии: HTML5, CSS, Nested БЭМ, Flexbox, Grid Layout.

Ссылка на проект: https://github.com/JuliaKrasnova2008/how-to-learn

Проект "Путешествия по России"

Функционал: адаптивная вёрстка и работа с макетом Технологии: HTML5, CSS, Nested БЭМ, Flexbox, Grid Layout. Ссылка на проект: https://juliakrasnova2008.github.io/russian-travel/

Фронденд

Проект "Веб-приложение Mesto"

Функционал: интерактивная страница, где возможно загружать фотографии с подписями, удалять их, ставить лайки фотографиям, изменять информацию о себе и аватар.

Технологии: JavaScript, API, OOП, HTML5, CSS, Nested БЭМ, Flexbox, Grid Layout. В последствии проект был портирован на React.

Ссылка на проект: https://github.com/JuliaKrasnova2008/react-mesto-api-full-gha

Проект "Movies"

Функционал: дипломная работа. Многостаночный сайт, сервис, в котором можно найти фильмы по запросу и сохранить в личном кабинете.

Технологии: React, redux, JavaScript, API, OOП, HTML5, CSS, Nested БЭМ, Flexbox, Grid Layout.

Ссылка на проект: https://github.com/JuliaKrasnova2008/movies-explorer-frontend

Бэкенд

Проект "Веб-приложение Mesto"

Функционал: работа с базами данных, углубление в безопасность и тестирование. Соединили фронтенд с бэкендом, развернули и то и другое в облаке и привязали доменное имя.

Технологии: NodeJS, Express, MongoDB, Postman, Nginx, JWT.

Ссылка на проект: https://github.com/JuliaKrasnova2008/express-mesto-gha

Проект "Movies"

Функционал: созданы схемы и модели ресурсов API, роуты и контроллеры, реализована аутентификация и авторизация, логирование. Реализована возможность обращаться к API по публичному IP-адресу. Создан домен и прикреплен к серверу.

Технологии: NodeJS, Express, MongoDB, Postman, Nginx, JWT.

Ссылка на проект: https://github.com/JuliaKrasnova2008/movies-explorer-api

ТК ИНАГРО

01.2020 - 12.2022

Экономист

Основные функции: вела взаиморасчеты с импортными поставщиками, контролировала фактическую себестоимость товара, подготавливала базу 1С УТ к закрытию отчетного периода.

Достижения: совместно с программистами 1С участвовала в проектах по автоматизации работы программы (автоматическая рассылка сверок контрагентам, формирование отчетов, расчет себестоимости и тд). Постановка ТЗ, тестирование, нахождение ошибок и поиск путей их исправления.

Главснабсервис

09.2018 - 12.2019

Экономист

Основные функции: отвечала за весь цикл ведения взаиморасчетов с импортными и отечественными поставщиками: сверки, кредит-ноты, исправление документов, внесение корректировок и тд. Ведение базы 1С. Подготовка финансовых отчетов для руководящего состава.

Достижения: автоматизировала учет и контроль товарных остатков в 1С. Инициировала и проводила тренинг для сотрудников компании по работе с системой 1С УНФ.

ОБРАЗОВАНИЕ

Саратовский национальный исследовательский государственный университет имени Н.Г. Чернышевского, Магистр

Экономический, финансовое планирование

Саратовский национальный исследовательский государственный университет имени Н.Г. Чернышевского, Высшее

2015

2018

Педагогики и психологии, учитель информатики и начальных классов

КУРСЫ

Yandex Практикум Веб-разработка	2023

Частные занятия с репетитором

2023

Английский язык

HTML, CSS

О СЕБЕ

Попала во фронтенд извилистым и увлекательным путем.

Почти 5 лет я работала экономистом. Мои задачи никогда не ограничивались обязанностями фин.отдела, а всё больше углублялись в сотрудничество с разработчиками 1С.

2 года назад я точно поняла, что не хочу самореализовываться в фин.сфере, но вопрос "Чем я хочу заниматься?" не выходил из головы.

По случайным (или не очень) стечениям обстоятельств ответы нашлись сами собой. Я долго терзала знакомых тестировщиков, аналитиков, бэкендеров и дошла до фронтов. Прошла бесплатное вводное обучение, тестирования. И нашла "то самое".

С того момента я каждый день я учусь чему-то новому, и иногда это кажется непосильно.

Сейчас для самообучения я часто использую:

- книгу "Язык JavaScript" И. Кантор, сайт WebReference
- Codewars, тренажеры HTML Academy
- youtube-каналы (ArchakovBlog, VladilenMinin и пр.)

Для разгрузки мозга и формирования новых нейтронных связей занимаюсь лёгкой атлетикой, состою в книжном клубе и english speaking club. Обажаю ходить на экскурсии и путешествовать.